【裁判字號】    99,親,31
【裁判日期】    990430
【裁判案由】    否認子女
【裁判全文】
臺灣臺南地方法院家事判決                99年度親字第31號
原      告  丁○○
訴訟代理人  丙○○
被      告  甲○○
兼上一  人
法定代理人  乙○○
上當事人間請求否認子女事件，本院於民國99年4月28日辯論終
結，判決如下：
    主  文
確認被告甲○○非被告乙○○自原告受胎所生之婚生子。
訴訟費用新臺幣仟元由被告負擔。
    事實及理由
一、原告主張：原告與被告乙○○原為夫妻，嗣於民國96年1月1
    2日離婚，之後被告乙○○於96年11月1日生下被告甲○○，
    被告翁慈又之受胎期間雖為原告與被告乙○○婚姻關係存續
    期間，固應依民法第1063條第1項規定推定為原告之婚生子
    女，然原告於95年間均在北部工作，未與被告乙○○同住，
    且兩造業已於99年3月23日至國立成功大學醫學院附設醫院
    （下稱成大醫院）為DNA血緣關係鑑定，其報告書結論顯示
    可以排除原告與被告甲○○之血緣關係，是被告甲○○非原
    告之婚生子女，原告為此提起本件訴訟，並聲明：如主文所
    示。
二、被告則以：被告甲○○確實不是原告的小孩，對原告之主張
    及成大醫院之血緣鑑定報告書均無意見等語。
三、得心證之理由：
  (一)原告主張伊與被告乙○○原為夫妻，嗣伊與被告乙○○於96
    年1月12日離婚，被告乙○○於96年11月1日生下被告甲○○
    等事實，此據本院依職權調取兩造之個人戶籍資料附卷供參
    。而被告甲○○係於原告與被告乙○○婚姻關係存續期間受
    胎，固受原告婚生子女之推定，此參被告甲○○之個人戶籍
    資料記載即明；惟被告甲○○確非被告乙○○自原告受胎所
    生，此亦據原告提出成大醫院婦產部優生保健科血緣鑑定報
    告書1件附卷供參，並經本院向成大醫院調取原告與被告甲
    ○○之血緣鑑定報告，經該院以99年4月21日成附醫婦產字
    第0990007188號函附血緣鑑定報告書附卷供參；依原告及成
    大醫院之血緣鑑定報告書均記載：「本系統所檢驗之DNA 點
    位可排除丁○○與甲○○之血緣關係，其親子關係指數（
    CPI）為0.000000，親子關係概率值為0.000000%。」以此，
    原告與被告甲○○之間確無親子關係，應可認定，且被告乙
    ○○對於原告前開之主張，亦不予爭執，是原告主張被告甲
    ○○非被告乙○○自伊受胎所生之子女，自堪認定。
  (二)按從子女出生日回溯第181日起至第302日止為受胎期間；又
    妻之受胎，係在婚姻關係存續中者，推定其所生之子女為婚
    生子女。前項推定，夫妻之一方或子女能證明子女非為婚生
    子女者，得提起否認子女之訴。前項否認之訴，夫妻之一方
    自知悉該子女非為婚生子女，或子女自知悉其非為婚生子女
    之時起二年內為之，民法第1062條第1項、第1063條分別定
    有明文。本件被告甲○○受胎期間，雖係於原告與被告乙○
    ○婚姻關係存續中，依法應推定為原告之婚生子女，然被告
    甲○○確非被告乙○○自原告受胎所生，而被告對於原告之
    主張亦予是認，已見前所認定，從而原告提起本件訴訟，訴
    請確認被告甲○○非被告乙○○自伊受胎所生之子女，核與
    上開規定相符，應予准許。
四、據上論結：原告之訴為有理由，依民事訴訟法依民事訴訟法
    第78條、第85條第1項前段、第87條第1項，判決如主文。
中    華    民    國    99    年    4     月    30    日
                  家事法庭   法  官  林富郎
以上正本證明與原本無異。
如不服本判決應於送達後20日內向本院提出上訴狀（附具繕本）
，並應繳納上訴費用。
中    華    民    國    99    年    4     月    30    日
                             書記官  劉毓如

司法院資訊處製作；財團法人民間司法改革基金會備份。
